臺灣臺北地方法院民事裁定
111年度聲字第632號
聲  請  人  沈永強  
上列聲請人因與相對人臺北市市場處間請求返還店舖等事件（本
院111年度重訴字第349號），聲請交付法庭錄音光碟，本院裁定
如下：
    主  文
准予交付聲請人本院一百一十一年度重訴字第三四九號返還店舖
等事件民國一百一十一年五月五日、民國一百一十一年六月二日
、民國一百一十一年六月二十七日、民國一百一十一年八月一日
、民國一百一十一年九月五日、民國一百一十一年十月六日、民
國一百一十一年十一月七日言詞辯論期日之法庭錄音光碟。
聲請人就第一項所示錄音光碟內容，不得散布、公開播送，或為
非正當目的使用。
聲請費用由聲請人負擔。
    理  由
一、本件聲請意旨略以：聲請人為本院111年度重訴字第349號返
    還店舖等事件（下稱系爭訴訟事件）之被告，因要提起上訴
    ，須充分瞭解本件審理之狀況，為此聲請法院准予交付民國
    111年5月5日至同年11月7日間所有言詞辯論期日（即111年5
    月5日及同年6月2日、6月27日、8月1日、9月5日、10月6日
    、11月7日）之法庭錄音光碟，以保障聲請人法律上利益等
    語。
二、按當事人及依法得聲請閱覽卷宗之人，因主張或維護其法律
    上利益，得於開庭翌日起至裁判確定後六個月內，繳納費用
    聲請法院許可交付法庭錄音或錄影內容；持有法庭錄音、錄
    影內容之人，就所取得之錄音、錄影內容，不得散布、公開
    播送，或為非正當目的之使用。法院組織法第90條之1第1項
    前段、第90條之4第1項定有明文。次按，當事人及依法得聲
    請閱覽卷宗之人，因主張或維護其法律上利益，聲請交付法
    庭錄音或錄影內容時，應敘明理由，由法院為許可與否之裁
    定。法院受理前項聲請，如認符合聲請人要件，並在聲請期
    間內提出，且就所主張或維護法律上之利益已敘明者，除法
    令另有排除規定外，應予許可。第一項聲請經法院裁定許可
    者，每張光碟應繳納費用新臺幣五十元。持有第一項法庭錄
    音、錄影內容之人，就取得之錄音、錄影內容，不得散布、
    公開播送，或為非正當目的使用。法庭錄音錄影及其利用保
    存辦法第8條亦有明定。
三、經查：聲請人為系爭訴訟事件之當事人，為依法得聲請法院
    許可交付法庭錄音之人，並已敘明聲請交付法庭錄音以維護
    其法律上利益之理由，核無不合，應予准許。惟聲請人就所
    取得之法庭錄音光碟內容，依前開規定，不得散布、公開播
    送，或為非正當目的之使用，爰併諭知以促其注意遵守。
四、爰裁定如主文。　　
中　　華　　民　　國　　111 　年　　11　　月　　30　　日
                  民事第七庭    法　官　  陳彥君
以上正本係照原本作成。
本裁定不得抗告。
中　　華　　民　　國　　111 　年　　11　　月　　30　　日
                    　　　　　  書記官　  吳昭誼